【裁判字號】    97,訴,4937
【裁判日期】    971229
【裁判案由】    毒品危害防制條例
【裁判全文】
臺灣臺中地方法院刑事判決              97年度訴字第4937號
公  訴  人  臺灣臺中地方法院檢察署檢察官
被      告  甲○○
上列被告因毒品危害防制條例案件，經檢察官提起公訴（97年度
毒偵字第5591號），被告於準備程序中，為有罪之陳述，並聽取
當事人意見後，本院合議庭裁定受命法官獨任進行簡式審判程序
審理，本院判決如下：
    主    文
甲○○施用第一級毒品，累犯，處有期徒刑壹年貳月。又施用第
二級毒品，累犯，處有期徒刑捌月，扣案第二級毒品甲基安非他
命壹包（驗餘淨重壹點捌貳肆公克）沒收銷燬之。應執行有期
徒刑壹年陸月，扣案第二級毒品甲基安非他命壹包（驗餘淨重壹
點捌貳肆公克）沒收銷燬之。
    犯罪事實
一、甲○○前曾於民國89年間因施用毒品，經本院裁定送戒治處
    所施以強制戒治，於90年11月18日執行完畢。然其猶無法戒
    絕毒癮，又於強制戒治執行完畢後，於5 年內之94年間，因
    施用毒品案件，經臺灣臺中地方法院檢察署檢察官以94年度
    毒偵字第424 號提起公訴，並由本院以94年訴字第1317號判
    處應執行有期徒刑1年5月確定，業於96年5月9日執行完畢。
    詎甲○○仍不知悔改，復基於施用第一級毒品海洛因之犯意
    ，於97年10月27日或28日傍晚某時，在臺中縣潭子鄉○○村
    ○○路○段17之6號其住處，以將海洛因摻入香菸內點燃吸食
    之方式，施用第一級毒品海洛因1 次。另基於施用第二級毒
    品甲基安非他命之犯意，於97年10月27日或28日某時，在臺
    中縣潭子鄉○○村○○路○段17之6號其住處，以將甲基安非
    他命放入玻璃球管內燒烤吸煙之方式，施用第二級毒品甲基
    安非他命1次。嗣於97年10月30日凌晨1時許，為警在雲林縣
    古坑鄉國道3 號高速公路古坑收費站查獲，並當場扣得第二
    級毒品甲基安非他命一包（驗餘淨重1.8234公克）。
二、案經臺中市警察局報請臺灣臺中地方法院檢察署檢察官偵查
    起訴。
    理      由
一、被告於準備程序中，先就上開犯罪事實為有罪之陳述，且所
    犯係死刑、無期徒刑、最輕本刑為三年以上有期徒刑以外之
    罪，經本院合議庭依刑事訴訟法第273 條之1第1項之規定，
    裁定由法官一人獨任進行簡式審判程序，合先敘明。
二、上揭犯罪事實，業據被告甲○○於偵訊中坦承不諱，且被告
    為警所採集之尿液，經送中山醫學大學附設醫院檢驗科藥物
    檢測中心檢驗，結果呈嗎啡、可待因、安非他命暨甲基安非
    他命陽性反應，有該中心檢驗報告1 紙在卷可憑，並有查扣
    第二級毒品甲基安非他命一包（驗餘淨重1.8234公克）可資
    佐證。綜上，足見被告之自白與事實相符，應堪採信。此外
    ，復有本署刑案資料查註紀錄表及全國施用毒品案件紀錄表
    各1 份在卷可稽。由此可知，被告在前次強制戒治執行完畢
    後5 年內，曾再犯施用毒品案件，並經本院判刑確定，是被
    告前次所為之強制執行治療程序，顯未能收祛除毒癮之實效
    ，參諸毒品危害防制條例第20條、第23條之立法理由，被告
    今再本件施用第一、二級毒品犯行，仍屬毒品危害防制條例
    所規範之「再犯」情形，依法應予追訴。綜此，被告於強制
    戒治執行完畢後，5 年內再犯毒品危害防制條例第10條之罪
    ，堪予認定。
三、查海洛因、甲基安非他命分別係毒品危害防制條例第2條第2
    項第1款、第2款所規定之第一級毒品、第二級毒品，不得非
    法施用。核被告甲○○所為，係犯毒品危害防制條例第10條
    第1項施用第一級毒品罪及同條第2項施用第二級毒品罪。被
    告為供自己施用之目的而持有上開毒品，其於施用前後持有
    海洛因、甲基安非他命之低度行為，應為施用之高度行為所
    吸收，不另論罪。被告所犯前揭施用第一、二級毒品罪，應
    予以分論併罰。另被告前曾於民國89年間因施用毒品，經本
    院裁定送戒治處所施以強制戒治，於90年11月18日執行完畢
    。然其猶無法戒絕毒癮，又於強制戒治執行完畢後，於5 年
    內之94年間，因施用毒品案件，經臺灣臺中地方法院檢察署
    檢察官以94年度毒偵字第424 號提起公訴，並由本院以94年
    訴字第1317號判處應執行有期徒刑1年5月確定，業於96年5
    月9 日執行完畢，有臺灣臺中地方法院檢察署刑案資料查註
    紀錄表及矯正簡表附卷可查。被告於刑之執行完畢後，5 年
    內故意再犯有期徒刑以上之罪，為累犯，應依刑法第47條第
    1 項之規定，加重其刑。爰審酌被告先前曾因施用毒品犯行
    接受強制戒治及入監服刑，竟未能從中記取教訓，深切體認
    毒品危害己身健康之鉅，反而再次趁隙施用海洛因，顯見被
    告自制能力嚴重不足。被告於前案為警查獲後猶不思收斂，
    繼續施用毒品不輟，益徵其身染毒癮已深，而有接受相當期
    間監禁教化之必要，以促其及早矯正吸毒惡習；惟念及被告
    施用毒品固戕害個人健康至鉅，然就他人權益之侵害仍屬有
    限，及其犯罪目的、手段、犯罪後坦承犯行之態度等一切情
    狀，量處如主文所示之刑，以示懲儆。至於扣案之第二級毒
    品甲基安非他命一包（驗餘淨重1.8234公克），依毒品危害
    防制條例第18條第1項前段規定沒收銷燬之。
據上論斷，應依刑事訴訟法第273條之1第1項、第299條第1 項前
段，毒品危害防制條例第10條第1項、第2項、第18條第1項前段
，刑法第11條前段、第47條第1項、第51條第5款，判決如主文。
本案經檢察官乙○○到庭執行職務。
中    華    民    國    97    年    12   月     29    日
                  刑事第三庭  法  官   黃松竹
以上正本證明與原本無異。
如不服本判決，應於收受送達後10日內向本院提出上訴書狀（應
敘述具體理由並附繕本）。
上訴書如未敘述理由，應於上訴期間屆滿後20日內補提理由書於
本院。
                              書記官   黃毅皓
中    華    民    國    97    年    12   月     29   日
附錄本案論罪科刑法條
毒品危害防制條例第10條
施用第一級毒品者，處六月以上五年以下有期徒刑。
施用第二級毒品者，處三年以下有期徒刑。


司法院資訊處製作；財團法人民間司法改革基金會備份。
